【裁判字號】    98,交聲,258
【裁判日期】    980630
【裁判案由】    違反道路交通管理處罰條例聲明異議
【裁判全文】
臺灣桃園地方法院交通事件裁定         98年度交聲字第258號
原處分機關  交通部公路總局新竹區監理所桃園監理站
異  議  人
即受處分人  甲○○
上列異議人即受處分人因違反道路交通管理處罰條例案件，對於
原處分機關民國九十八年一月十九日以桃監裁罰字第裁五二－Ｄ
Ｂ0000000號違反道路交通管理事件裁決書所為之處分，
聲明異議，本院裁定如下：
    主  文
異議駁回。
    理  由
一、原處分意旨略以：本件異議人即受處分人甲○○於民國九十
    七年十一月二十日凌晨零點六分許，騎乘車牌號碼ＵＮＯ—
    ９２１號輕型機車行經桃園市○○路與介壽路口，遭桃園縣
    政府警察局桃園分局警員攔檢，因異議人拒絕接受酒經濃度
    測試，執行員警將異議人帶回桃園縣政府警察局桃園分局大
    樹派出所後，掣製桃警局交字第ＤＢ0000000號予以
    舉發，並載明「拒簽收」，經原處分機關向原舉發查證屬實
    後，遂於九十八年一月十九日以桃監裁罰字第裁五二－ＤＢ
    0000000號裁決書，以異議人違反道路交通管理處罰
    條例第三十五條第四項，裁處罰鍰六萬元，並吊扣駕駛執照
    ，三年內禁考等語。
二、聲明異議意旨略以：其當時看見警員在道路中央臨檢，遂將
    機車迴轉停放在商店口，警員過二、三分鐘始到該處攔檢，
    而店面並非道路上，員警竟能以其已無騎機車而開立拒絕酒
    測之紅單，又其到派出所時，警方給予進行酒測，而不是認
    定其拒絕酒測，爰依法聲明異議等語。
三、按汽車駕駛人，駕駛汽車經測試檢定有下列情形之一者，處
    新臺幣一萬五千元以上六萬元以下罰鍰，並當場移置保管該
    汽車及吊扣其駕駛執照一年；因而肇事致人受傷者，並吊扣
    其駕駛執照二年；致人重傷或死亡者，吊銷其駕駛執照，並
    不得再考領：一酒精濃度超過規定標準。二吸食毒品、迷幻
    藥、麻醉藥品及其相類似之管制藥品；且汽車（包含輕型機
    車）駕駛人拒絕接受第一項測試之檢定者，處新臺幣六萬元
    罰鍰，並當場移置保管該汽車及吊銷該駕駛執照；又按汽車
    駕駛人，曾依第三十五條第四項前段規定吊銷駕駛執照者，
    三年內不得考領駕駛執照，道路交通管理處罰條例第三十五
    條第一項前段、第四項前段、第六十七條第二項定有明文。
四、本件異議人即受處分人甲○○固不否認有於上開時間騎乘Ｕ
    ＮＯ—９２１號輕型機車行經桃園市○○路與介壽路口之事
    實，惟矢口否認其有何違反道路交通管理處罰條例之情事，
    並以前詞置辯。經查：
  (一)證人即本件執行取締酒後駕車勤務之員警陳龍文到庭具結證
    稱：當天警方執行三民、介壽路口的取締酒駕勤務，是採取
    口袋戰術，將三個路口都封起來，其中指派一名所長擔任路
    口總指揮，當天伊是三民、介壽路口的總指揮，當時看到異
    議人確實如其所說有迴轉的動作，依伊工作的經驗，異議人
    可能有問題，所以伊才馬上上前盤查，不是異議人所稱經過
    二、三分鐘，過去之後，伊請異議人先熄火、出示證件，當
    時異議人本來說沒有騎車，但是伊摸異議人的引擎是熱的，
    而且車子也還沒熄火，後來伊請異議人異議人把車廂打開，
    進行檢查，發現裡面有一瓶未飲用完畢的白酒，另外請異議
    人報年籍資料時，發現異議人口齒不清，警方再詢問有無飲
    酒，異議人當時沒有回答，可是有聞到濃濃的酒味，後來伊
    請同仁送酒測器過來，並請異議人配合做酒測，當時異議人
    不配合，並說「取締一定要這麼嚴格嗎」，伊呼叫巡邏警網
    先將異議人帶回派出所，之後交由同仁舉發，勤務完畢後伊
    回到派出所，同仁有告知伊，異議人經權利告之後依然拒絕
    酒測，所以依法開單等語明確（見本院卷第二七、二八頁）
    ，核與異議人於本院訊問時供認：伊是從桃園市○○○○○
    路一段騎車，因為看到警察，所以伊等紅燈迴轉到該商店騎
    樓下停好機車等語（見本院卷第二十七頁）相符，可知證人
    陳龍文於執行本件取締酒後駕車勤務時，有親眼目睹異議人
    騎乘車牌號碼ＵＮＯ—９２１號輕型機車行駛於道路上，並
    且迴轉停放機車，因而合理懷疑異議人係為規避取締酒後駕
    車而予以攔檢，又於攔檢、詢問異議人過程中，聞到異議人
    身尚有酒味，始請異議人配合酒精濃度測試一節至明。
  (二)復經本院勘驗本件異議人拒絕接受酒經濃度測試之蒐證光碟
    ，且當庭提示予異議人並告以要旨，經異議人表示無意見，
    該內容顯示：警員有四次正式向異議人詢問是否接受酒測
    ，並告知關於道路交通管理處罰條例不接受酒測之裁處、
    異議人於警員前三次詢問是否接受酒測時，多以撥打電話、
    說情之方式推託拒絕酒測，於警方第四次詢問是否接受酒測
    時，異議人仍以撥打電話、索取礦泉水、願與警方回派出所
    等理由推拖拒絕酒測、警員將異議人帶回派出所掣製本件
    舉發單予以舉發等情，有本院勘驗筆錄一份在卷可稽，足見
    執行警員於掣製本件舉發通知單前，已經合理懷疑異議人係
    酒後騎乘機車，始依法要求異議人進行酒精濃度測試，業經
    本院認定如前，且執行警員已然踐行四次告知配合酒精濃度
    測試之程序，而異議人仍不絕接受，則異議人有拒絕接受酒
    經濃度測試之事實，至為灼然。
  (三)至異議人雖辯稱：警察臨檢時不是在道路上云云，然異議人
    騎乘車牌號碼ＵＮＯ—９２１號輕型機車行駛於桃園市○○
    路，因見警方於介壽路、三民路口執行臨檢，遂迴轉將機車
    停放於某商店門口，執行員警見狀，遂上前攔檢、盤查，並
    聞到異議人身上有酒味，機車置物箱內有未飲用完畢之白酒
    ，進而合理懷疑異議人係酒後駕車，而要求異議人接受酒經
    濃度測試之事實，業由異議人、證人陳龍文供述在卷，且經
    本院認定如前，顯見異議人於遭警員攔檢前，確係騎乘車牌
    號碼ＵＮＯ—９２１號輕型機車行駛於介壽路上，嗣迴轉停
    放機車後，旋即遭警員攔檢，而屬道路交通管理處罰條例第
    三十五條第四項所稱之「汽車（包含輕型機車）駕駛人」且
    有「駕駛汽車（包含輕型機車）」之要件無訛，是異議人前
    開所持辯解，洵不足採。
  (四)綜上，證人即警員陳龍文證述其親眼目睹異議人騎乘車牌號
    碼ＵＮＯ—９２１號輕型機車行駛於道路上，嗣迴轉停放機
    車於某商店門口，旋即遭執行警員攔檢，而為「汽車（包含
    輕型機車）駕駛人」至明，且其後又有拒絕接受酒精濃度測
    試之檢定之事實，是原舉發機關依法舉發並無違誤之處，而
    原處分機關援引上開規定裁處罰鍰六萬元，並吊銷駕駛執照
    ，且三年內不得考領駕駛執照，洵無不當。從而，本件異議
    為無理由，應予駁回。
五、據上論斷，應依道路交通管理處罰條例第八十七條第二項、
    道路交通案件處理辦法第十九條，裁定如主文。
中    華    民    國    98    年    6     月    30    日
                      臺灣桃園地方法院交通法庭
                            法  官  陳可薇
以上正本證明與原本無異。
如不服本裁定，應於送達後五日內，向本院提出抗告狀。
                            書記官  高  平
中    華    民    國    98    年    6     月    30    日


司法院資訊處製作；財團法人民間司法改革基金會備份。
